臺灣臺北地方法院民事裁定
110年度聲字第488號
聲  請  人  
即  原  告  萬蓓琳  
            郭程元  

上列聲請人即原告與相對人即被告台灣智慧能源股份有限公司間
請求確認監察人委任關係不存在等事件（本院110年度訴字第602
1號），聲請人聲請為相對人選任特別代理人，本院裁定如下：
    主  文
聲請人應於本裁定送達之日起5日內，預納選定特別代理人所需
費用新臺幣（下同）4萬元。
    理  由
一、按對於無訴訟能力人為訴訟行為，因其無法定代理人或其法
    定代理人不能行代理權，恐致久延而受損害者，得聲請受訴
    法院之審判長，選任特別代理人；上開規定於法人之代表人
    準用之，此觀諸民事訴訟法51條第1項、第52條規定自明。
二、經查：　　　
  ㈠本件聲請人即原告訴請確認其等與相對人即被告（下稱被告
    ）間之董事、監察人委任關係不存在等。就原告郭程元之部
    分，因屬股份有限公司與董事間之訴訟，依公司法第213條
    規定，應由被告之監察人代表被告為訴訟。然被告目前登記
    之監察人即萬蓓琳為本件原告，有經濟部商工登記公示資料
    查詢服務在卷可稽（見本院110年訴字第6021號卷第17頁）
    ，並於本件訴訟中主張前已向被告為辭職。而就原告萬蓓琳
    之部分，本應由被告董事長代表應訴，然董事長已死亡，且
    僅餘董事一名即本件原告郭程元。則原告就本件訴訟聲請為
    被告選任特別代理人，依上開法律規定，自屬有據。
  ㈡復按，選任特別代理人所需費用，及特別代理人代為訴訟所
    需費用，得命聲請人墊付；訴訟行為須支出費用者，審判長
    得定期命當事人預納之。當事人不預納者，法院得不為該行
    為。但其不預納費用致訴訟無從進行，經定期通知他造墊支
    亦不為墊支時，視為合意停止訴訟程序；前項但書情形，經
    當事人於4個月內預納或墊支費用者，續行其訴訟程序。其
    逾4個月未預納或墊支者，視為撤回其訴或上訴，民事訴訟
    法第51條第5項、第94條之1第1、2項亦規定甚明。又因特別
    代理人之報酬乃選定特別代理人所需費用，且選任特別代理
    人乃被告是否經合法代理而具備訴訟合法要件之前提，已如
    前述，足見特別代理人之報酬乃本件訴訟行為所需支出之費
    用，且如原告不預納該費用將致訴訟欠缺合法要件而無從進
    行，揆諸首揭說明，原告自應預納因本件訴訟而應給付特別
    代理人之報酬，至為明灼。本院認本件以選任律師為被告之
    特別代別人為適當，復參酌臺北律師公會章程第29條所定律
    師酬金給付標準，暫認本件選定被告特別代理人之報酬為4
    萬元，爰依民事訴訟法第94條之1第1項前段規定，命原告於
    本裁定送達後5日內預納上開金額；如原告逾期不預納，即
    駁回其選任特別代理人之聲請，並依民事訴訟法第94條之1
    規定進行本件訴訟。
三、爰裁定如主文。
中　　華　　民　　國　　110 　年　　10　　月　　21　　日
                  民事第七庭    法　官　黃愛真
以上正本係照原本作成。
本裁定不得抗告。　　　　　　　　　
中　　華　　民　　國　　110 　年　　10　　月　　21　　日
                                書記官  王曉雁